【裁判字號】    92,上,119
【裁判日期】    920916
【裁判案由】    給付買賣價金
【裁判全文】
臺灣高等法院民事判決                              九十二年度上字第一一九號
    上  訴  人  甲○○
    訴訟代理人  鄭崇文律師
    被上訴人    日盛國際租賃股份有限公司
    法定代理人  魏新政
    訴訟代理人  許文獻
右當事人間請求給付買賣價金事件，上訴人對於中華民國九十一年十二月十九日臺灣
臺北地方法院九十一年度訴字第三三七八號第一審判決提起上訴，經本院於九十二年
九月二日言詞辯論終結，本院判決如左：
    主      文
原判決關於命上訴人與原審被告凱媛有限公司應連帶給付超過新台幣壹佰拾捌萬捌
仟陸佰拾元，及其中壹佰拾肆萬柒仟貳佰壹拾陸元，自民國九十年五月三十日
起至清償日止，按週年利率百分之二十計算之利息部分，暨訴訟費用之裁判均廢棄。
右開廢棄部分，被上訴人在第一審之訴駁回。
第一、二審訴訟費用由上訴人負擔百分之八十七，餘由被上訴人負擔。
    事      實
甲、上訴人方面：
一、聲明：(一)原判決廢棄。(二)駁回被上訴人在第一審之訴。
二、陳述：除與原判決記載相同者茲以引用外，並補稱略以：
（一）依系爭「附條件買賣契約書」第十條約定：「連帶保證人同意拋棄先訴抗辯權
      ，而與買方負完全相同之責任，中途決不退保，直到買方付清全部價款及所有
      債務為止。雖賣方同意買方延期清償，連帶保證人仍願負責。」，該約定顯然
      已違反民法第二百四十七條之一第三款、第七十一條、第七百三十九條之一、
      第七百四十五條等規定，故該約定應已無效，被上訴人自不得依該約定為訴訟
      上之請求。退萬步言，縱認該保證契約有效，上訴人亦應得行使先訴抗辯權。
（二）又上訴人係於接獲被上訴人所寄發之「延滯繳款通知書」後，即發存證信函表
      明撤銷該保證契約，被上訴人並不否認其已收受該存證信函，且被上訴人於起
      訴前亦未對該存證信函為反對之表示，應認其已默示該存證信函所述事實之存
      在，故應認該保證契約已經撤銷。
三、證據：除援用原審所提證據外，並聲請訊問證人江金保（即自稱江銘）。
乙、被上訴人方面：
一、聲明：上訴駁回。
二、陳述：除與原判決記載相同者茲以引用外，並補稱略以：上訴人與原審被告凱媛
    有限公司（以下簡稱凱媛公司）間是否有約定使第三人使用車輛之約定，被上訴
    人無從得知，故被上訴人對上訴人之存證信函，自未表示任何意見。又依動產交
    易法第二十七條，上訴人既為連帶保證人，即應與主債務人處於同一之地位，依
    民法第二百七十二條、二百七十三條之規定，上訴人自應依法負連帶清償之責。
三、證據：除援用原審所提證據外，並補提公司變更登記表、切結書、驗收單、汽車
    新領牌照登記書、台新國際商業銀行存款存入憑條、註銷文件簽收單、車輛資料
    查詢單等件為證。
    理      由
一、本件被上訴人起訴請求上訴人應履行連帶保證人責任，而上訴人是抗辯其已終止
    系爭連帶保證契約，自無庸負擔連帶保證人責任，及依民法第七百五十一條規定
    ，於被上訴人拋棄權利範圍內，免其保證責任而上訴，顯是為其個人利益及原因
    而上訴，故其上訴效力不及於共同訴訟人即原審被告凱媛公司，合先陳明。
二、被上訴人起訴主張：原審被告凱媛公司於八十九年一月十七日以附條件買賣分期
    方式，向伊公司購買SSANGYONG廠牌、車號7G-5128小自客車一輛（以下稱系爭車
    輛），價款新台幣（下同）二百十萬八千一百六十元，約定分十八期、每二個月
    為一期，每期應給付十一萬七千一百二十元，並由上訴人為連帶保證人。詎原審
    被告凱媛公司僅付至第二期款計二十三萬四千二百四十元，自八十九年七月十二
    日起，竟無故拒付價金，屢經催索，迄未給付，爰依據附條件買賣契約請求原審
    被告凱媛公司與上訴人應連帶給付伊一百六十萬四千二百七十八元，及其中本金
    一百五十六萬二千八百六十一元部分，自價款決算日之翌日即九十年五月三十日
    起至清償日止，按週年利率百分之二十計算之利息（伊本於原審起訴請求原審被
    告凱媛公司、上訴人應連帶給付伊一百八十萬四千二百七十八元（未付本金一百
    七十六萬二千八百六十一元及到期未付利息四萬一千四百十七元），其中價款一
    百七十六萬二千八百六十一元部分並自九十年五月三十日起至清償日止，按週年
    利率百分之二十計算之遲延利息，嗣於本院九十二年八月十二日減縮原審起訴聲
    明如上所述（見本院卷六四頁、七七頁），另原審被告凱媛公司經原審判命如數
    給付，未據其聲明不服，業已確定）。
三、上訴人則以：其配偶劉德和原於八十八年十一月一日起任職凱媛公司之經理，凱
    媛公司因以向賓總汽車股份有限公司（以下簡稱賓總公司）購買系爭車輛是為供
    劉德和上下班使用為目的，故於八十九年一月十七日，賓總公司業務員江銘及上
    訴人公司職員葉青榮一同到伊家中，伊並再次言明該部中華昇陽汽車係供劉德和
    上班交通往來之用，其乃同意在該附條件買賣契約書上簽名擔任連帶保證人。詎
    八十九年二月二十九日，因凱媛公司債務不清，且二月份薪資未付予劉德和，劉
    德和因而主動離職，並於離職前四天即同年月二十五日與江銘達成拒保之協議，
    撤銷該連帶保證契約。其旋即於同年九月一日以存證信函通知上訴人及江銘，則
    其已撤銷該連帶保證契約之意思表示，自無庸負連帶保證人之責任，且該契約為
    定型化契約，該契約內容係由上訴人單方所擬定，且未予上訴人七天之審閱期間
    ，依消費者保護法（以下簡稱消保法）第十二條第一項、第二項第一款規定，及
    民法第二百四十七條之一規定，顯失公平，則系爭連帶保證契約應為無效云云，
    資為抗辯。
四、經查，被上訴人主張凱媛公司於八十九年一月二十八日以附條件買賣分期方式，
    向其購買系爭汽車，價款二百十萬八千一百六十元，約定分十八期、每二個月為
    一期，每期應給付十一萬七千一百二十元，並由上訴人擔任系爭債務之連帶保證
    人，詎凱媛公司僅付至第二期款計二十三萬四千二百四十元，自八十九年七月十
    二日起，無故拒付價金，屢經催索，迄未給付，積欠價款一百六十萬四千二百七
    十八元（本金一百五十六萬二千八百六十一元、利息四萬一千四百十七元）之事
    實，業據提出附條件買賣契約書、動產擔保交易附條件買賣設定登記申請書、支
    票及退票理由單十二張、統一發票、匯出匯款收執聯、異常案件決算表等件為證
    （見台灣桃園地方法院九十一年度訴字第五二六號民事卷八頁、九頁；原審卷四
    七至五二頁正反面、四五頁、四六頁、七一頁），並為上訴人所不爭執（見原審
    卷八二頁），且其亦自認該附條件買賣契約書上「連帶保證人」欄上及對保欄「
    甲○○」之簽名及印文為真正一節，是被上訴人此部分之主張堪以採信。
五、本件兩造間所爭執者即在於：（一）系爭保證契約於何時成立生效？兩造間有無
    約定「該車之保證責任係以該車交由劉德和使用為要件」？（二）上訴人有無詐
    欺行為？上訴人可否以被詐欺為由撤銷保證之意思表示？（三）又上訴人提出八
    十九年二月二十五日「拒為保人書」是否已生終止系爭連帶保證契約之效力？（
    四）系爭連帶保證契約有無違反消保法第十一條、第十二條第一項、第二項第一
    款之平等互惠原則及誠信原則之規定及民法第二百四十七條之一規定而無效？（
    五）又系爭車輛殘值逾二十萬元，而被上訴人將系爭車輛以二十萬元拋棄動產抵
    押權，則上訴人得否抗辯有民法第七百五十一條規定適用？茲分別論述如下：
（一）按當事人互相表示意思一致者，無論其為明示或默示，契約即為成立。民法第
      一百五十三條第一項定有明文。查，凱媛公司於八十九年一月十七日以附條件
      買賣分期方式，向被上訴人購買系爭汽車，價款二百一十萬八千一百六十元之
      契約，並由上訴人為連帶保證人，因為配合辦理動產抵押及附條件買賣之登記
      不爭執，且上訴人、凱媛公司均於八十九年一月十七日由上訴人公司對保，簽
      訂買賣契約，而上訴人則於同日簽訂該連帶保證契約，則當事人意思表示一致
      ，系爭保證契約已於八十九年一月十七日成立，但上開保證契約係於同年月二
      十八日成立生效。上訴人雖辯稱：其於八十九年一月十七日簽名擔任連帶保證
      人時曾言明該部中華昇陽汽車係供其夫劉德和上班交通往來之用，否則不願當
      保證人云云，然為被上訴人所否認，上訴人復未能舉證加以證明，所辯尚難採
      信。又，證人即賓總公司業務員江金保（即在外自稱江銘）到庭證稱：「（法
      官問：你是否為賓總公司之職員？當時凱媛有限公司（以下簡稱凱媛公司）向
      賓總公司購買系爭車輛之經過情形為何？為何由賓總公司賣車卻由被上訴人與
      凱媛公司簽訂系爭附條件買賣契約書？）我是賓總公司職員，我於賓總公司擔
      任業務員，我是負責銷售新車，八十一年開始任職於賓總公司。凱媛公司老闆
      是謝新霖，我認識他四年，他告訴我說要買車給他的廠長，但要辦理貸款，因
      為公司購車要保證人，所以就找了上訴人甲○○，那時我只知道上訴人配偶劉
      德和要到凱媛公司擔任廠長，所以謝新霖帶我與日盛公司人員葉青榮到上訴人
      家裡去，當時我並沒有看契約內容，我只是陪同日盛公司人員一起去，是由葉
      青榮與劉德和、甲○○談的，因為凱媛公司需要貸款，所以我們就介紹給日盛
      公司，由日盛公司將貸款的金額撥給我們公司，再由凱媛公司向日盛公司辦理
      分期付款，我們公司是以祐明有限公司開發票給日盛公司，而祐明有限公司是
      我們公司的新車部門，所以是由祐明有限公司開發票給日盛公司，祐明有限公
      司也是我們賓總公司企業集團的一部分。」等語（見本院卷四七頁），亦僅是
      證明凱媛公司向賓總公司買車因資金不足需要貸款，故與被上訴人簽訂該附條
      件買賣契約書、及由上訴人擔任連帶保證人之緣由，亦無法證明兩造間有約定
      系爭連帶保證契約係以該車交由劉德和使用為條件乙節，況縱所稱屬實，亦僅
      為上訴人凱媛公司間內部約定事由，既未經被上訴人同意，自不得執以對抗上
      訴人。從而，系爭連帶保證契約既已於八十九年一月二十八日生效，則兩造間
      並無系爭連帶保證責任係以該車交由劉德和使用為要件約定，是上訴人上開所
      辯，不足採信。
（二）次按因被詐欺或被脅迫而為意思表示者，表意人得撤銷其意思表示。但詐欺係
      由第三人所為者，以相對人明知其事實或可得而知者為限，始得撤銷之。被詐
      欺而為之意思表示，其撤銷不得以之對抗善意第三人，民法第九十二條有明文
      。查，上訴人雖另辯稱被上訴人公司葉青榮於八十九年一月十七日至其家中辦
      理對保時，並未說明系爭連帶保證契約內容，僅要其在系爭契約上簽名，係以
      不作為方式，欺瞞手段，誘使上訴人為系爭買賣之連帶保證人云云，然為被上
      訴人所否認，上訴人就此部分亦無法舉證證明之，另再參酌上訴人自陳係因凱
      媛公司購買系爭車輛為供其配偶劉德和使用，其才擔任系爭債務之連帶保證人
      乙節（見原審卷一七頁），足見上訴人在簽訂系爭連帶保證契約時，即知是擔
      任凱媛公司購買系爭汽車債務之連帶保證人，僅因其主觀上認為該車是供其配
      偶劉德和使用，始簽訂系爭連帶保證契約，至於嗣後劉德和因離職而不再使用
      該車，惟此乃是上訴人與凱媛公司間內部約定，顯與被上訴人無涉，且被上訴
      人業已依約交付該車與凱媛公司，亦有切結書、驗收單、汽車新領牌照登記書
      等件為證（見本院卷五五至五七頁），並經證人江金保證述屬實（見本院卷五
      ○頁），故尚難認被上訴人有何詐欺可言。至上訴人辯稱：其於八十九年九月
      一日曾以存證信函通知被上訴人撤銷該連帶保證責任，但被上訴人並未為任何
      反對意思表示，即默示承認該存證信函內容真正云云，並據提出八十九年九月
      一日桃園二十七支郵局第一五五號存證信函為證（見原審卷二五至二八頁），
      惟查該函之收件人為「江銘（賓總汽車公司）」（副本收受者：日盛國際租賃
      股份有限公司陳國和先生（即被上訴人）），內容記載為：「．．．二、該購
      車案之保證責任，本人夫婿劉德和（凱媛公司聘任經理）已於八十九年二月二
      十五日以書函當面函知江銘先生必需撤銷保證人後始得交車，且迄八十九年二
      月二十五日止卻未交車（該書函並由江銘先生親自簽收在案）。三、該車之保
      證責任係以該車交由劉德和使用為要件，而劉德和已於八十九年二月二十九日
      自凱媛公司離職，該車亦迄未交付使用且未完成交車，其保證責任自當撤銷。
      四、函告後該車之保證責任人是否完成變更或逕自交車，江先生均未告知，是
      以其衍生之一切法律責任自應由江先生自行負責。」以觀，乃是上訴人對於賓
      總公司之江銘告知因劉德和業已離職，是該車保證責任欲以撤銷等情，然如前
      所述，上訴人主觀上認為簽約是以該車交由其配偶劉德和使用，但此並非系爭
      連帶保證責任之成立或生效要件，僅為其簽約動機問題，自不得執此事由對抗
      被上訴人，且被上訴人亦非該存證信函之相對人，僅為副本收受者，縱伊未為
      任何表示，亦難執此認為伊有默示同意之意思表示至明。是上訴人抗辯其以該
      函撤銷連帶保證契約之意思表示云云，亦無足取。
（三）另上訴人辯稱其已於八十九年二月二十五日以「拒為保人書」，終止兩造間連
      帶保證契約云云，並據提出該「拒為保人書」為證（見原審卷二二至二三頁）
      ，然觀諸該「拒為保人書」記載內容為：「一、書致賓總汽車公司江銘先生。
      ．．．二、說明：（一）八十八年十一月七日由凱媛有限公司謝新霖先生向貴
      公司訂購中華昇陽汽車、型號CM6005牌照號碼7G-5128汽車乙部在案。（二）
      該車購買時謝新霖先生為求順利取得融資貸款，要求本人（即上訴人）為其（
      凱媛公司）作保，並言明該車為供該公司聘任經理劉德和使用。（三）因劉德
      和為本人夫婿，該車既為其使用，本人考量狀況可以掌控故而允予作保。（四
      ）今因凱媛有限公司有意拖延交車，不為之所用，故本人自無為其作保之義務
      。三、迄民國八十九年二月二十三日止，該車確未交車是實，為確保貴公司及
      本人權益，自即日起除非謝新霖先生另為該車更換保證人為其作保，否則當請
      江銘先生拒絕交車，若逕行交車，其衍生之一切後果，由江先生自行負責。四
      、本書壹式兩份，請江先生簽收乙份為憑。」，可知該書函之相對人為賓總公
      司江銘，並非被上訴人，且證人江銘（即本名江金保）到庭證稱：「（法官問
      ：提示八十九年二月二十五日「拒為保人書」（原審卷二三頁），該拒保書上
      之簽名是否為你所親書？）八十九年二月二十五日「拒為保人書」不是我簽的
      。（閱後陳述）（法官問：提示八十九年二月二十五日「拒為保人書」（原審
      卷二三頁）內容是否當時你簽名的內容？當時簽名的經過情形為何？當時被上
      訴人公司是否有業務員葉青榮同行？）我看這份「拒為保人書」的內容，我絕
      對不會去簽這份，因為已經交車，我如何去簽這份文書。八十九年二月二十五
      日『拒為保人書』不是我簽的。當時車子已經交給凱媛公司，甲○○不願擔任
      保證人，所以甲○○就拿一份類似切結書的文書要我簽名，甲○○不想擔任凱
      媛公司的保證人，希望謝新霖再換壹個保證人，文書的內容是說劉德和沒有到
      凱媛公司擔任廠長，所以甲○○不願意擔任凱媛公司的保證人，要我幫忙作證
      ，我就說好，所以我就簽名，但是我簽的切結書內容與『拒為保人書』不一樣
      ，因為系爭『拒為保人書』理由第三段說若逕行交車後一切後果要由我自行負
      責，我不可能會同意，而且當時已經交車，我更不可能會同意他所書寫的這段
      內容，當時我與劉德和說已經交車了，那是他們與日盛公司的事情，能不能擔
      任保證人這事情不是我能作主，當時我簽切結書時，葉青榮沒有在場，葉青榮
      是日盛公司的職員，他不可能在場。我只有與葉青榮、謝新霖一起去甲○○家
      中辦理分期付款的連帶保證事宜。」等語（見本院卷四八、四九頁），又上訴
      人自陳其無法提出該文書原本（見本院卷四八頁），則是否有該「拒為保人書
      」即非無疑。況縱有該文書存在，但承前所述，該文書相對人為「賓總公司江
      銘先生」，並非被上訴人，則該「拒為保人書」屬於拒保（即終止系爭連帶保
      證契約）效力，亦無法拘束上訴人。準此，上訴人為該終止連帶保證契約之意
      思表示既非對上訴人為之，且該江銘亦非被上訴人之職員或代理人，是上訴人
      縱為該拒保之意思表示，對於被上訴人自不生效力至明。
（四）再按「依照當事人一方預定用於同類契約之條款而訂定之契約，為左列各款之
      約定，按其情形顯失公平者，該部分約定無效：一、免除或減輕預定契約條款
      之當事人之責任者。二、加重他方當事人之責任者。三、使他方當事人拋棄權
      利或限制其行使權利者。四、其他於他方當事人有重大不利益者。」民法第二
      百四十七條之一固定有明文。又所謂消費者，係指以消費為目的而為交易、使
      用商品或接受服務者，消保法第二條第一款亦有明定。經查，系爭附條件買賣
      契約係約定由凱媛公司以附條件買賣方式買受系爭車輛，並由上訴人擔任系爭
      債務之連帶保證人，雖該契約係由被上訴人單方所制定使用於同類型之交易契
      約上之定型化契約，惟觀該契約內容，並無免除或減輕預定契約條款之一方當
      事人（即被上訴人）之任何責任，或加重他方當事人（即凱媛公司）之任何責
      任，亦未使凱媛公司拋棄何項權利或限制其行使權利及其他於凱媛公司有重大
      不利益等情形，按其情形並無顯失公平之處。而連帶保證人係負擔連帶保證責
      任，即於債務人未履行契約時，負代為履行之責任者，即連帶保證人並非以消
      費為目的而與契約之一方為交易、使用商品或接受服務者，依消費者保護法第
      二條第一款規定，足見連帶保證人並非消費者，尚無消費者保護法之適用（最
      高法院九十年度台上字第一四一四號判決意旨參照），上訴人辯稱系爭買賣契
      約因違反消費者保護法第十一條、第十二條第一項、第二項第一款規定及民法
      第二百四十七條之一規定而無效云云，亦無足取。
（五）又按，債權人拋棄為其債權擔保之物權者，保證人就債權人所拋棄權利之限度
      內，免其責任，民法第七百五十一條定有明文。又，債務關係如於設定擔保物
      權而外並有保證人者，該主債務人不清償其債務時，依原則應先儘擔保物拍賣
      充償（最高法院十九年上字第三三○號判例意旨參照）。經查，本件被上訴人
      與凱媛公司於交付系爭車輛前，於八十九年一月二十八日雙方設定動產抵押，
      期限自八十九年一月二十八日至九十二年三月十二日止，然被上訴人於凱媛公
      司並未清償上開汽車價款，即同意以二十萬元拋棄該動產抵押請求權等情，有
      卷附擔保交易動產抵押及附條件買賣設定登記申請書（見台灣桃園地方法院九
      十一年度訴字第五二六號民事卷九頁）、台新國際商業銀行存款存入憑條、註
      銷文件簽收單（載明資料明細：註銷登記申請函、動產擔保交易動產抵押
      登記證明書第○四四一九號、拋棄動產擔保證明書）、車輛資料查詢單等件
      為證（見本院卷七三至七六頁），並為被上訴人所不爭執，則系爭車輛被上訴
      人於八十九年一月二十四日領牌照，並交付於凱媛公司乙節，已如前述，則該
      車參照財政部八十七年一月十五日台財稅字第八七○○○○四七二號函（即依
      行政院八十六年度十二月三十日台八十六財字第五二○五三號函辦理）公告之
      「固定資產耐用年數表」（見本院卷八四至八六頁），系爭車輛耐用年數為五
      年，再採固定資產定律遞減法計算，本件系爭車輛於被上訴人拋棄該動產抵押
      物權時之殘值應為四十一萬五千六百四十五元（計算式如附表所示），然被上
      訴人竟以二十萬元即拋棄系爭車輛動產抵押權，則上訴人抗辯依民法第七百五
      十一條規定，在被上訴人所拋棄權利範圍內，自得免其責任。準此，本件系爭
      汽車殘值為四十一萬五千六百四十五元，被上訴人以二十萬元拋棄動產抵押權
      ，則伊拋棄權利額度為二十一萬五千六百四十五元，上訴人抗辯此部分得依民
      法第七百五十一條規定免其責任，自屬可取。
（六）末按，買受人對於出賣人，有交付約定價金及受領標的物之義務。民法第三百
      六十七條定有明文。又遲延之債務，以支付金錢為標的者，債權人得請求依法
      定利率計算之遲延利息。但約定利率較高者，仍從其約定利率。同法第二百三
      十三條第一項亦有明定。查，系爭附條件買賣契約第十四條約定，買方（即凱
      媛公司）履行遲延時，自遲延日起按約定利率週年百分之二十加付遲延利息，
      自應從其約定利率計算本件遲延利息，且該利息約定並未逾越法定最高利率規
      定（民法二百零五條規定參照），況縱約定利率超過法定最高利率即年息百分
      二十時，亦僅是超過部分無請求權，法無得予酌減之規定，是上訴人辯稱利息
      約定過高云云，亦屬無據。連帶保證者，乃保證人與主債務人連帶負債務履行
      責任之保證，具有連帶債務之性質。保證債務，除契約另有訂定外，包含主債
      務之利息、違約金、損害賠償及其他從屬於主債務之負擔；另連帶債務之債權
      人，得對債務人中之一人或數人，同時或先後請求全部或一部之給付，民法第
      七百三十九條、第七百四十條、第二百七十三條第一項分別定有明文，準此，
      凱媛公司既積欠被上訴人計算至九十年五月二十九日止，共計本金一百七十六
      萬二千八百六十一元，未付利息四萬一千四百十七元，共計一百八十萬四千二
      百七十八元等情，業據被上訴人提出異常案件決算表為證（見原審卷七○至七
      一頁），並為上訴人所不爭執（見原審卷八二頁），嗣於九十二年八月五日因
      凱媛公司再行清償上開二十萬元（即被上訴人收受後同意拋棄動產抵押權金額
      ），被上訴人乃自陳先抵充本金，即凱媛公司目前僅積欠伊本金一百五十六萬
      二千八百六十一元，及利息四萬一千四百十七元，共計一百六十萬四千二百七
      十八元等情，業據被上訴人所自陳（見本院卷六四頁），並有卷附聲請狀足憑
      （見本院卷七七頁），準此，上訴人抗辯就被上訴人拋棄權利範圍（即二十一
      萬五千六百四十五元）內免其責任為可採，已如前述，則應再抵充本金二十一
      萬五千六百四十五元，是凱媛公司積欠被上訴人價款本金為一百三十四萬七千
      二百十六元，連同利息四萬一千四百十七元，共計一百三十八萬八千六百三十
      三元。是被上訴人依據連帶保證契約，訴請上訴人應與凱媛公司連帶給付一百
      三十八萬八千六百三十三元，其中本金一百三十四萬七千二百十六元部分，並
      自九十年五月三十日起至清償日止，按週年利率百分之二十計算之利息，自屬
      於法有據。至被上訴人請求逾上開請求部分，即非有據，應予駁回。
六、綜上所述，被上訴人主張上訴人為系爭附條件買賣契約之連帶保證人，應與凱媛
    公司負連帶清償責任為可採，上訴人所辯業已終止連帶保證契約為無可採，然抗
    辯被上訴人拋棄動產抵押權，就系爭車輛殘值原值四十一萬五千六百四十五元，
    竟以二十萬元即同意拋棄上開權利，則上訴人自得就伊所拋棄二十一萬五千六百
    四十五元免其責任，自屬可取。從而，被上訴人本於連帶保證契約之法律關係，
    請求上訴人應與凱媛公司連帶給付一百三十八萬八千六百三十三元，及其中本金
    一百三十四萬七千二百十六元部分，並自價金決算日之翌日（即九十年五月二十
    九日）起至清償日止，按約定利率即週年利率百分之二十計算之遲延利息，為有
    理由，應予准許。逾此請求部分，為無理由，應予駁回。是則原審就超過上開應
    准許部分，為上訴人敗訴判決，自有未洽，上訴意旨就此部分指摘原判決不當，
    求予廢棄改判，為有理由。至於上開應准許部分，原審判命上訴人給付，核無違
    誤，上訴意旨就此部分仍指摘原判決不當，求予廢棄改判，為無理由，應駁回其
    上訴。
七、據上論結，本件上訴為一部有理由、一部無理由，依民事訴訟法第四百五十條、
    第四百四十九條第一項、第七十九條但書，判決如主文。
中      華      民      國    九十二    年      九    月    十六    日
                                民事第六庭
                                    審判長法  官  蔡    燉
                                          法  官  俞  慧  君
                                          法  官  楊  絮  雲
正本係照原本作成。
不得上訴。
中      華      民      國    九十二    年      九    月    十六    日
                                          書記官  王  秀  雲


司法院資訊處製作；財團法人民間司法改革基金會備份。
